【裁判字號】    99,審訴,673
【裁判日期】    990625
【裁判案由】    毒品危害防制條例
【裁判全文】
臺灣高雄地方法院刑事判決             99年度審訴字第673號
公  訴  人  臺灣高雄地方法院檢察署檢察官
被      告  甲○○
上列被告因毒品危害防制條例案件，經檢察官提起公訴（99年度
毒偵字第235號），嗣於本院準備程序中被告就被訴事實為有罪
之陳述，經本院告知簡式審判程序之旨，並聽取被告與公訴人之
意見後，合議庭裁定由受命法官獨任進行簡式審判程序，判決如
下：
    主  文
甲○○施用第一級毒品，處有期徒刑捌月。
    事  實
一、甲○○前於民國94年間因施用毒品案件，經本院以94年度毒
    聲字第3007號裁定送觀察、勒戒後，認無繼續施用毒品之傾
    向，於95年1 月27日執行完畢，並經臺灣高雄地方法院檢察
    署檢察官以95年度毒偵字第309 號不起訴處分確定。又於95
    年間因竊盜案件，經本院以95年度易字第276 號判決，判處
    有期徒刑8 月確定（嗣經減刑為有期徒刑4 月確定）、緩刑
    4 年。再於96、97年間因施用毒品案件，經本院先後(一)以96
    年度訴字第4680號判決，判處有期徒刑7 月確定；(二)以97年
    度訴字第346 號判決，判處有期徒刑7 月確定；(三)以97年度
    審訴字第1168號判決，判處有期徒刑7 月確定，上開第(一)、
    (二)罪嗣經定應執行有期徒刑1 年確定，甲○○於97年2 月27
    日入監執行，且接續執行上開經撤銷緩刑之竊盜罪經減刑後
    之有期徒刑4 月及上開第(三)毒品罪經判處之有期徒刑7 月，
    於98年8 月25日縮短刑期假釋出監，於98年12月13日縮刑期
    滿（故本件不構成累犯）。於前開觀察、勒戒執行完畢釋放
    後5 年內，復基於施用第一級毒品海洛因之犯意，於98年11
    月8 日某時許，在其位於高雄縣燕巢鄉○○村○○街12號住
    處，以香菸點燃方式，施用第一級毒品海洛因1 次。嗣因甲
    ○○係假釋付保護管束人口，而於98年11月11日9 時40分許
    ，在臺灣高雄地方法院檢察署觀護人室，為臺灣高雄地方法
    院檢察署人員依法，並得其同意採集尿液送驗，結果呈可待
    因、嗎啡陽性反應，始悉上情。
三、案經臺灣高雄地方法院檢察署觀護人室簽請臺灣高雄地方法
    院檢察署檢察官偵查起訴。
    理  由
一、本件被告甲○○所犯係死刑、無期徒刑、最輕本刑為3 年以
    上有期徒刑以外之罪，其於準備程序中就被訴事實為有罪之
    陳述，經本院告知簡式審判程序之旨，並聽取公訴人及被告
    意見後，合議庭裁定由受命法官獨任進行簡式審判程序，合
    先敘明。
二、訊據被告對於上揭時、地，施用第一級毒品海洛因之事實，
    坦承不諱，而被告為警查獲所採之尿液檢體，經送臺灣檢驗
    科技股份有限公司以酵素免疫分析法及氣相層析質譜檢驗結
    果，呈現可待因、嗎啡陽性反應，此有臺灣檢驗科技股份有
    限公司濫用藥物實驗室- 高雄98年11月25日第KH2009B00000
    00號濫用藥物尿液檢驗報告暨臺灣高雄地方法院檢察署受保
    護管束人（被告）尿液檢體監管紀錄表各1 份在卷可稽。足
    徵被告之任意性自白核與事實相符，應堪信為真實，可採為
    本件論罪科刑之依據。是本件事證明確，被告施用第一級毒
    品犯行，洵堪認定，應予依法論科。
三、按海洛因為毒品危害防制條例第2 條第2 項第1 款所稱之第
    一級毒品，不得施用、持有。次按觀察、勒戒或強制戒治執
    行完畢釋放後，5 年內再犯第10條之罪者，應依一般刑事訴
    訟程序予以起訴論罪科刑，此觀諸毒品危害防制條例第20條
    、第23條第2 項規定自明。被告前於94年間因施用毒品案件
    ，經本院以94年度毒聲字第3007號裁定送觀察、勒戒後，認
    無繼續施用毒品之傾向，於95年1 月27日執行完畢，並經臺
    灣高雄地方法院檢察署檢察官以95年度毒偵字第309 號不起
    訴處分確定，有臺灣高等法院被告前案紀錄表1 份在卷可參
    ，於前開觀察、勒戒執行完畢釋放後5 年內，復於98年11月
    8 日某時，施用第一級毒品海洛因1 次，則公訴人予以起訴
    ，尚無不合，本院自得依法論科。
四、核被告所為，係犯毒品危害防制條例第10條第1 項之施用第
    一級毒品罪。被告持有第一級毒品後進而施用，其持有之低
    度行為應為施用之高度行為所吸收，故不另論其持有毒品罪
    。又按裁判確定前犯數罪者，併合處罰之；數罪併罰，宣告
    多數有期徒刑者，於各刑中之最長期以上，各刑合併之刑期
    以下，定其刑期，刑法第50條、第51條第5 款定有明文。故
    刑法第47條所謂之「受有期徒刑之執行完畢」，就數罪併罰
    案件，係指所定之執行刑，執行完畢而言；如於定執行刑之
    前，因有一部分犯罪先確定，形式上予以執行，仍應依刑法
    規定定其應執行之刑，俟檢察官指揮執行「應執行刑」時，
    再就形式上已執行部分予以折抵，不能謂先確定之罪已執行
    完畢。查被告於95年間因竊盜案件，經本院以95年度易字第
    276 號判決，判處有期徒刑8 月確定（嗣經減刑為有期徒刑
    4 月確定）、緩刑4 年。再於96、97年間因施用毒品案件，
    經本院先後(一)以96 年 度訴字第4680號判決，判處有期徒刑
    7 月確定；(二)以97年度訴字第346 號判決，判處有期徒刑7
    月確定；(三)以97年度審訴字第1168號判決，判處有期徒刑7
    月確定，上開第(一)、(二)罪嗣經定應執行有期徒刑1 年確定，
    甲○○於97年2 月27 日 入監執行，且接續執行上開經撤銷
    緩刑之竊盜罪經減刑後之有期徒刑4 月及上開第(三)毒品罪經
    判處之有期徒刑7 月，於98年8 月25日縮短刑期假釋出監，
    於98年12月13日縮刑期滿等情，有臺灣高等法院被告前案紀
    錄表在卷可稽。依上所述，可知本件被告於98年11月8 日犯
    本件施用毒品罪時，被告尚在保護管束期間，故本件並未構
    成累犯，檢察官認構成累犯，容有誤會，一併敘明。本院審
    酌被告前因施用毒品案件，經勒戒、觀察及強制戒治程序，
    由檢察官不起訴處分後，仍不知悛悔，再次施用毒品自戕其
    身，顯然缺乏戒絕毒品之決心，且被告前有毒品之前科紀錄
    ，素行不良，惟念及被告坦承施用第一級毒品之事實，且其
    行為尚未害及他人，並斟酌被告之犯罪動機、手段及智識程
    度等一切情狀，量處如主文所示之刑。
據上論斷，應依刑事訴訟法第273 條之1 第1 項、第284 條之1
、第299 條第1 項前段，毒品危害防制條例第10條第1 項，判決
如主文。
本案經檢察官杜妍慧到庭執行職務。
中    華    民    國    99    年     6    月    25    日
                  刑事第十庭  法  官  曾子珍
以上正本證明與原本無異。
如不服本判決，應於收受送達後10日內向本院提出上訴書狀。
中    華    民    國    99    年     6    月    25    日
                              書記官  李承悌
附錄本判決論罪科刑法條全文：
毒品危害防制條例第10條
施用第一級毒品者，處6月以上5年以下有期徒刑。
施用第二級毒品者，處3年以下有期徒刑。

司法院資訊處製作；財團法人民間司法改革基金會備份。
